【裁判字號】    97,訴,826
【裁判日期】    970630
【裁判案由】    毒品危害防制條例
【裁判全文】
臺灣基隆地方法院刑事判決               97年度訴字第826號
公  訴  人  臺灣基隆地方法院檢察署檢察官
被      告  乙○○
                    （現另案於臺灣基隆監獄執行中）
上列被告因毒品危害防制條例案件，經檢察官提起公訴（97年度
毒偵字第1172號），於本院準備程序進行中，被告就被訴之事實
為有罪之陳述，本院合議庭乃裁定由受命法官依簡式審判程序獨
任進行審理，並判決如下：
    主  文
乙○○施用第一級毒品，累犯，處有期徒刑柒月。扣案之注射針
筒壹支、分裝袋玖只均沒收。
    事  實
一、乙○○前因懲治盜匪、竊盜、搶奪案件，經本院於民國90年
    6 月5日以90年少訴字第3號判決，判處應執行有期徒刑3年2
    月確定，於91年10月24日縮短刑期假釋出監，嗣因另犯竊盜
    罪，經本院分別判決處有期徒刑4月、6月確定，上開2 罪並
    與前開撤銷假釋應執行之殘刑1年1月10日接續執行，於94年
    12月31日縮刑期滿執行完畢。
二、乙○○前因施用毒品案件，先後2 次經觀察勒戒後，均認無
    繼續施用毒品傾向，由臺灣基隆地方法院檢察署檢察官於93
    年2月18日以92年度毒偵字第828號、92年度毒偵字第1079號
    為不起訴處分確定，並於93年2月27 日釋放出所。詎乙○○
    猶不知戒除毒癮，復基於施用第一級毒品海洛因之犯意，於
    97年1月27日下午1時許，在臺北縣淡水鎮○○街○段131巷內
    之其所有之車號1310-DS 自小客車內，以注射針筒注射手臂
    血管方式，非法施用第一級毒品海洛因1 次。嗣因另案通緝
    遭警於97年1月29日12 時許，在上開自小客車內查獲，並扣
    得其所有供施用毒品海洛因之注射針筒1支及分裝袋9只，經
    乙○○同意採驗其尿液結果呈嗎啡、可待因、安非他命、甲
    基安非他命陽性反應（安非他命、甲基安非他命部分未據檢
    察官起訴），而悉上情。
三、案經臺北縣政府警察局淡水分局報告臺灣士林方法院檢察署
    呈請臺灣高等法院檢察署移轉臺灣基隆地方法院檢察署檢察
    官偵查起訴。
    理  由
一、程序事項：
    本件被告乙○○所犯者非為死刑、無期徒刑、最輕本刑為3
    年以上有期徒刑之罪或高等法院管轄第一審案件，其於準備
    程序進行中，先就被訴事實為有罪之陳述，經告知其簡式審
    判程序之旨，並聽取公訴人、被告之意見後，本院依刑事訴
    訟法第273條之1第1 項之規定，裁定由受命法官獨任進行簡
    式審判程序，合先敘明。
二、認定事實所依據之證據及理由：
  (一)被告自白：
      被告於本院審理中自白確有於上開時、地施用第一級毒品
      海洛因1 次之犯行事實，其任意自白核與下列事證相符，
      應堪採為證據。
  (二)尿液檢驗結果：
      臺灣檢驗科技股份有限公司濫用藥物檢驗報告乙紙（附於
      97年度毒偵字第1172號偵查卷第4 頁），足證經被告同意
      採集其尿液送驗結果呈嗎啡（22207ng/ml）、可待因（
      3048ng/ml）陽性反應。
  (三)扣案注射針筒1支（已使用過）、分裝袋9只（尚未使用）
      在卷可佐。
  (四)臺灣高等法院被告全國前案紀錄表附卷可參，足認被告確
      有如事實所載之觀察勒戒及徒刑之執行等事實。
三、論罪及科刑之理由：
(一)查海洛因係毒品危害防制條例所列管之第一級毒品，此為該
    條例第2條第2項第1款所明定。核被告所為，係犯毒品危害
    防制條例第10條第1項之施用第一級毒品罪。被告持有第一
    級毒品以供其施用，其持有之低度行為應為其施用之高度行
    為所吸收，不另論罪。
(二)被告曾有如前所述之犯罪科刑及刑之執行情形，此有臺灣高
    等法院被告前案紀錄表可稽，其於有期徒刑執行完畢後，5
    年內故意再犯本件最重本刑有期徒刑之罪，均構成累犯，均
    應依刑法第47條第1項規定加重其刑。
(三)爰審酌立法院於86年10月30日三讀通過於87年5月20 日公布
    ，同年月22日生效之毒品危害防制條例，該條例對於施用毒
    品之被告改以治療、矯治為目的，非重在處罰，是被告違反
    本罪實係基於「病患性」行為，而對他人甚少損害，然被告
    前曾因施用毒品，經送觀察勒戒，有上開前案紀錄表為憑，
    素行非佳，經警查獲後仍未戒絕，再衡量被告其餘犯罪之動
    機、目的、犯罪時所受之刺激、犯罪之手段、犯人之生活狀
    況、品行、智識程度、犯罪所生之危險或損害、犯罪後之態
    度等一切情狀，判處如主文所示之刑。
(四)扣案注射針筒1支、分裝袋9只，雖均非違禁物，惟係犯罪行
    為人即被告所有，供其施用及預備施用第一級毒品海洛因所
    用，業據被告供明在卷，應依刑法第38條第1項第2款規定宣
    告沒收。
四、至被告尿液送臺灣檢驗科技股份有限公司檢驗結果呈安非他
    命、甲基安非他命陽性反應部分，是否違反毒品危害防制條
    例相關規定，應由檢察官另行偵查，併此敘明。
據上論斷，應依刑事訴訟法第273條之1第1項、第299條第1 項前
段，毒品危害防制條例第10條第1項、第23條第2項，刑法第11條
前段、第47項第1項、第38條第1 項第2款，判決如主文。
本案經檢察官甲○○到庭執行職務。
中    華    民    國    97    年    6    月    30     日
                  刑事第三庭法    官  林淑鳳
以上正本證明與原本無異。
如不服本判決應於收受本判決後10日內向本院提出上訴書狀，其
未敘述上訴理由者，並得於提起上訴後10日內向本院補提理由書
狀（均須按他造當事人之人數附繕本）「切勿逕送上級法院」。
中    華    民    國    97    年    6    月    30     日
                            書 記 官  郭廷耀
附錄論罪法條
毒品危害防制條例第10條第1項
施用第一級毒品者，處 6 月以上 5 年以下有期徒刑。


司法院資訊處製作；財團法人民間司法改革基金會備份。
